【裁判字號】    90,訴,1936
【裁判日期】    901121
【裁判案由】    清償債務
【裁判全文】
臺灣桃園地方法院民事判決  九十年度訴字第一九三六號
    原      告  新竹國際商業銀行股份有限公司
    法定代理人  乙○○
    送達代收人  甲○○
    訴訟代理人  徐玫華
    被      告  丙○○
右當事人間清償債務事件，本院判決如左：
    主      文
被告應給付原告新台幣二百三十八萬三千七百八十五元，及自民國九十年六月二十一
日起至清償日止，按週年利率百分之九、一五計算之利息，並自民國九十年七月二十
一日起至清償日止，逾期六個月以內者，按上開利率百分之十，逾期六個以上者，按
上開利率百分之二十計算之違約金。
訴訟費用由被告負擔。
本判決得假執行。
    事      實
甲、原告方面：
一、聲明：除假執行外，如主文所示。
二、陳述：
（一）訴外人黃淑華以被告為連帶保證人，於民國八十八年三月二十九日與原告簽訂
      擔保放款借據，向原告借款新台幣（下同）二百五十萬元，借款期間自八十八
      年三月二十九日起至一０八年三月二十九日止，分期依年金法按期每月二十日
      平均攤還，利率按原告銀行訂定之基本放款利率減碼後為百分之九、一五計算
      ，其後改依機動利率調整之，借款人如有一期未依限履行繳款時，即喪失期限
      利益，借款視為全部到期，並自遲延之日起，支付利息及逾期在六個月以內者
      ，按上開利率百分之十，逾期六個以上者，按上開利率百分之二十加付違約金
      。
（二）詎借款人黃淑華繳款至九十年六月二十日止即未再依約繳納本息，尚欠本金二
      百三十八萬三千七百八十五元，及自九十年六月二十一日起利息及同年七月二
      十一日起之違約金，被告為其連帶保證人，自應負連帶清償之責任，爰依連帶
      保證之法律關係，訴請判決如訴之聲明。
三、證據：提出放款借據、放款支出傳票、放款客戶往來明細表、利率表、戶籍謄本
    等為證。
乙、被告方面：
一、聲明：同意原告之請求。
二、陳述：願意還錢，是連帶保證人沒錯。
    理      由
一、原告起訴主張訴外人黃淑華以被告為連帶保證人，向原告借款二百五十萬元，借
    款期間自八十八年三月二十九日起至一０八年三月二十九日止，分期依年金法平
    均攤還，利率按週年百分之九、一五計算，其後改依機動利率調整之，借款人如
    有一期未依約履行，即喪失期限利益，借款視為到期，並自遲延之日起，支付利
    息及違約金。詎訴外人黃淑華繳款至九十年六月二十日止即未再依約繳納本息，
    尚欠本息二百三十八萬三千七百八十五元，及自九十年六月二十一日起利息及同
    年七月二十一日起之違約金，被告為其連帶保證人等事實，業據其提出與所述相
    符之放款借據、放款支出傳票、放款客戶往來明細表、利率表等為證。
二、按當事人於言詞辯論時為訴訟標的之捨棄或認諾者，應本於其捨棄或認諾為該當
    事人敗訴之判決。民事訴訟法第三百八十四條定有明文。本件被告於本院九十年
    十一月七日言詞辯論期日，對於原告之主張為認諾，依右揭法律規定，自應本於
    其認諾，為其敗訴之判決。
三、從而原告依連帶保證之法律關係，請求被告給付借款二百三十八萬三千七百八十
    五元，並自九十年六月二十一日起至清償日止，按週年利率百分之九、一五計算
    之利息及同年七月二十一日起之違約金，為有理由，應予准許。
四、又本於被告認諾而為之敗訴判決，法院應依職權宣告假執行，民事訴訟法第三百
    八十九條第一項第一款定有明文，是本件自應依職權宣告假執行，併予敘明。
五、據上論結，本件原告之訴為有理由，依民事訴訟法第三百八十四條、第七十八條
    、第三百八十九條第一項第一款判決如主文。
中      華      民      國    九十      年    十一    月    二十一    日
                                        臺灣桃園地方法院民事第一庭
~B法      官  潘進柳
右為正本係照原本作成
如對本判決上訴須於判決送達後二十日內向本院提出上訴狀
中      華      民      國    九十      年     十一     月  二十一     日
~B法院書記官  王順天


司法院資訊處製作；財團法人民間司法改革基金會備份。
